Inventaris van de archieven van de Nederlandse Ambassade, Consulaten, Caribische Commissie en Handelscommissariaten in de Verenigde Staten, (1889) 1945-1984 (1989)
Nationaal Archief, Den Haag
De archiefbestanden: Ambassade Verenigde Staten (Washington), Nieuw-Guinea kwestie, periode 1955 - 1964 en Caribische Commissie Verenigde Staten (Washington), periode 1946 - 1957 zijn in zijn geheel bewaard. Voor de bewerking van de rest van het archief is gebruik gemaakt van de volgende selectielijsten:
Selectielijst voor de neerslag van de handelingen van de minister van Buitenlandse Zaken en de onder hem ressorterende actoren op het beleidsterrein Buitenland over de periode 1945 - 1990, 9 september 2002/nr.C.2002/2848, (Stcrt. 14 november 2002, nr. 220/pag. 11) (RIO 103a)
Selectielijst voor de neerslag van de handeling van de minister van Buitenlandse Zaken als vakminister en als actor op het beleidsterrein Rijkshuisvesting, 12 maart 2007/nr. C/S&A/07/524, (Stcrt. 26 juli 2007, nr.142/pag. 6) (RIO 45)
Selectielijst voor de neerslag van de handelingen van de minister van Buitenlandse Zaken als vakminister en als vakminister in Londen, binnen het beleidsterrein Beheer van de Rijksbegroting over de periode 1940 - 1993, vastgesteld bij beschikking van de minister van Onderwijs, Cultuur en Wetenschappen en de minister van Buitenlandse Zaken, nr. 98.22.RWS/JW d.d. 8 januari 1998 (Stcrt. 30 juli 1998, nr. 142), laatstelijk gewijzigd bij beschikking van de staatssecretaris van Onderwijs. Cultuur en Wetenschappen en de minister van Buitenlandse Zaken, 25 januari 2005/nr. C/S/05/138 (Stcrt. 31 maart 2005, nr. 62/pag. 34) (RIO 015)
Selectielijst voor de neerslag van de handelingen van de minister van Buitenlandse Zaken en de onder hem ressorterende actoren op het beleidsterrein Organisatie van de Rijksoverheid over de periode 1945 - 1999, 5 juli 2005/nr. C/S&A/051197 (Stcrt. 16 december 2005, nr. 245/pag. 25), rekening houdend met publicatie in de Stcrt. 14 juni 2007, nr.112/pag.10 (RIO 143)
Selectielijst voor de neerslag van de handelingen van de Minister van Buitenlandse Zaken en de onder hem ressorterende actoren op het beleidsterrein Exportbevordering, internationaal ondernemen en samenwerking over de periode vanaf 1945, 11 augustus 2006/Nr. C/S&A/06/1902 (Staatscourant 9 oktober 2006, nr. 196 / pag. 17). (RIO 146)
Basisselectiedocument voor de Minister Buitenlandse Zaken en de onder hem ressorterende actoren op het deelbeleidsterrein van personeelszaken, t.w. het personeelsdossier, 16 augustus 2007/Nr. C/S&A/07/1513 (Staatscourant 20 november 2007, nr. 225 / pag. 15), (gerectificeerd Staatscourant 18 december 2007, nr. 245.) (RIO 168)
Verder zijn, op verzoek van het Nationaal Archief, de bestaande toegangen op het archief ook in deze inventaris opgenomen.
Bij aanvang bestond het archief uit 47,7 meter. Na bewerking hiervan is in totaal 24,9 meter archief voor bewaring overgebleven. De archiefstukken welke voor bewaring in aanmerking kwamen zijn overgedragen aan het Nationaal Archief. De archiefstukken die voor vernietiging in aanmerking kwamen, zijn na verkregen toestemming van het Ministerie van Buitenlandse Zaken, afgevoerd door Van Gansewinkel Nederland BV en daar op de gebruikelijke wijze vernietigd. Tijdens de selectie zijn ook archiefstukken geselecteerd welke op termijn voor vernietiging in aanmerking kwamen. Het betreft hier onder andere de personeelsdossiers.
Ordening van het archief
Het uiteindelijke resultaat van de bewerking is een klassieke toegang op de archiefbestanden van het archief van de Nederlandse Ambassade, Consulaten, Caribische Commissie en Handelscommissariaten in de Verenigde Staten over de periode (1889) 1945 - 1984 (1989). De toegang is primair ingedeeld in archiefvormende diensten, namelijk ambassade, consulaten of andere commissies en organisaties. Bij de aanwezigheid van geheime stukken is de toegang secundair onderverdeeld in algemeen archief en geheim archief. Tertiair is de toegang geordend op de 9 hoofdrubrieken van de archiefcode van het Ministerie van Buitenlandse Zaken, zoals deze in 1978 is vastgesteld. De hoofdrubrieken bestaan uit:
0 Algemeen
1 Organisatie
2 Protocol
3 Juridische aangelegenheden
4 Aangelegenheden van openbare orde, openbare zedelijkheid, openbare gezondheidszorg, openbare veiligheid, volkshuisvesting, leefmilieu
5 Waterstaat, verkeer en vervoer, verbindingen en elektronica
6 Economie, migratie, arbeid
7 Sociale aangelegenheden
8 Culturele en wetenschappelijke aangelegenheden, voorlichting
9 Staatkunde, landsverdediging, internationale organisaties
De benamingen van deze rubrieken, met bijbehorende nummers, zijn voor zover daar stukken van werden aangetroffen overgenomen in deze nieuwe toegang. Binnen deze indeling is, afhankelijk van de aanwezigheid van gerelateerde archiefbescheiden, een nader onderverdeling gemaakt al dan niet gebaseerd op de archiefcode.
Het codenummer is feitelijk een onderwerpsnummer. Dit betekent dat onder één onderwerp meerdere dossiers kunnen vallen die hetzelfde codenummer hebben. Voor het bepalen van de plaats van een archiefstuk binnen de inventaris is gekeken naar de code welke oorspronkelijk aan het archiefstuk is gegeven. Op basis van die code is het archiefstuk onder een rubriek geplaatst. Alleen in die gevallen waarin de gegeven code niet overeenkwam met de inhoud van het dossier, is deze code losgelaten en zijn de stukken geplaatst in de rubriek waar ze inhoudelijk thuis horen. De verschillende archiefstukken zijn zoveel mogelijk chronologisch geordend.
De Caribische Commissie maakt geen gebruik van een archiefcode. Het archief van de Caribische Commissie is dan ook naar eigen inzicht ingedeeld in de archiefcode van het Ministerie van Buitenlandse Zaken
Aanwijzingen voor de gebruiker
Openbaarheidsbeperkingen
Beperking op openbaarheid voor inv.nrs 17, 205, 206, 578, 788, 269, 329, 488 en 513 niet onthefbaar.
Deels openbaar, deels beperkt openbaar (A), deels niet openbaar. Beperking op openbaarheid voor inv.nrs 17, 205, 206, 578, 788, 269, 329, 488 en 513 niet onthefbaar.
Materiële beperkingen
Aanvraaginstructie
Openbare archiefstukken kunnen online worden aangevraagd en gereserveerd. U kunt dit ook via de terminals in de studiezaal van het Nationaal Archief doen. Om te kunnen reserveren dient u de volgende stappen te volgen:
U maakt een profiel aan op www.gahetna.nl, en logt vervolgens in
Via de archiefinventaris (alleen de beschrijvingen met rode nummers) selecteert u het gewenste archiefstuk door op de knop 'Reserveren' te klikken
In het volgende scherm geeft u aan op welke dag u het archiefstuk wilt inzien
Indien u zich bevindt in de studiezaal en een tafelnummer heeft ontvangen kunt u dit nummer vermelden. Als u geen tafelnummer heeft kunt u tafelnummer 777 laten staan
Vervolgens bevestigt u uw reservering door deze te versturen.
Verwant materiaal
Beschikbaarheid van kopieën
Beschrijving van de series en archiefbestanddelen
- AMBASSADE VERENIGDE STATEN TE WASHINGTON, I.
  - Algemeen archief, A.
    - Algemeen, a.
      - Algemeen, 0
        - Dossierinventaris van het archief van de Nederlandse Ambassade te Washington over de periode 1945 - 1984., 1; 1 stuk
          Oude code: -
      - Organisatie, 1
        - Stukken betreffende de consulaire vergaderingen op de Nederlandse Ambassade te Washington., 1956 - 1984; 2-6; 5 pakken
          - 1956-1962, 2
            Oude code: AA 10
          - 1963-1964, 3
          - 1975-1978, 4
          - 1981-1983, 5
          - 1984, 6
        - Stukken betreffende de inspectie van de Nederlandse Ambassade te Washington door een inspecteur van de buitenlandse dienst., 1960; 7; 1 omslag.
          Oude code: AA 130.2
        - Stukken betreffende de vestiging van een Surinaamse handelsvertegenwoordiging te New York., 1961 - 1962; 8; 1 omslag
          Oude code: AA 101
        - Stukken betreffende de opheffing van het Emigratiebureau te Los Angeles., 1965 - 1973; 9; 1 omslag
        - Stukken betreffende de vaststelling van de ressorten van de Nederlandse consulaire posten in New Orleans, Miami en Jacksonville en de onderbrenging van de Amerikaanse trustgebieden van de Pacific en het eiland Guam bij het Nederlands Consulaat-Generaal te Manilla., 1970 - 1978; 10; 1 omslag
        - Stukken betreffende de organisatie en de bezetting van de consulaire posten in de Verenigde Staten., 1975 - 1979; 11; 1 pak
        - Stukken betreffende het eventueel oprichten van nieuwe Nederlandse honoraire consulaten in de Verenigde Staten., 1975 - 1984; 12; 1 omslag
      - Protocol, 2
        - Stukken betreffende aangelegenheden met betrekking tot het Nederlands Koninklijk Huis., 1953 - 1985; 13-20; 2 pakken en 6 omslagen
          - Bezoeken van prins Bernhard aan de Verenigde Staten. 1953 - 1961, 13
            Oude code: AA 272
            Rubricering: G
          - Persartikelen inzake moeilijkheden in het Koninklijk Huis (Greet Hofmansaffaire). 1956 - 1958, 14
            Oude code: AA 270
          - Radio-uitzendingen van de Nederlandse Omroep Stichting (NOS) naar aanleiding van het 25-jarig jubileum van koningin Juliana op 5 september 1973. 1973, 15
          - Gespreksstof voor koningin Juliana en prins Bernhard tijdens diplomatendiners te Den Haag. 1975 - 1981, 16
            Oude code: AA 270.2
          - Beveiliging van de leden van het Koninklijk Huis tijdens bezoeken aan de Verenigde Staten. 1979 - 1984, 17
            Openbaarheid beperkt tot 1 januari 2060
          - Persartikelen over het bezoek van koningin Beatrix en prins Claus aan de Verenigde Staten in juni 1982. 1982, 18-19
            - mei - juni 25, 18; pak
            - juni 25 - juli 17, 19; pak
          - Uitreiking van een medaille aan prinses Juliana door de president van B"nai B"rith International op 25 november 1983 ter ere van het 140-jarig bestaan van deze organisatie. 1983 - 1985, 20
        - Stukken betreffende de ontstaansgeschiedenis van de Amerikaanse vlag., 1956 - 1960; 21; 1 omslag
          Oude code: AA 220
        - Stukken betreffende redevoeringen van de koningin en Nederlandse regeringspersonen in Nederland en het Verenigd Koninkrijk., 1966 - 1972; 22; 1 omslag
          Oude code: AA 824.2
      - Juridische aangelegenheden, 3
        - Stukken betreffende de claim van de erven van de Amerikaanse advocaat Calhoun op de Nederlandse Staat inzake aan hem verschuldigd honorarium met betrekking tot de vordering van Nederland op de Verenigde Staten wegens inbeslaggenomen goederen gedurende de Eerste Wereldoorlog (Florins Case)., 1929 - 1961; 23-27; 4 pakken en 1 omslag
          - Algemeen. 1932 - 1961, 23-24
            - 1932-1940, 23
              Oude code: AA 333.24
            - 1940-1961, 24
          - Besluiten en meningen naar aanleiding van de brieven aan professor B.M. Telders van 17 november en 24 oktober 1939. 1939, 25; omslag
          - Nederlands arbitragedossier. 1929 - 1938, 26
          - Overeenkomsten tussen Nederland en de Verenigde Staten. 1935 - 1940, 27
        - Stukken betreffende de totstandkoming van aanvullingen en wijzigingen op het Uitleveringsverdrag van 1887 tussen Nederland en de Verenigde Staten., 1934 - 1952; 28; 1 omslag
          Oude code: AA, 314.1
        - Stukken betreffende de Interdepartementale Commissie Veiligstelling in Oorlogstijd van Nederlandse Financiële en Economische Belangen in het Buitenland., 1952 - 1953; 29; 1 pak
          Oude code: XX 335.1
          Rubricering: ZG
        - Stukken betreffende de totstandkoming van een consulair verdrag tussen Nederland en de Verenigde Staten., 1952 - 1964; 30; 1 pak
          Oude code: AA 317.20
        - Stukken betreffende het oorlogsrecht., 1953 - 1984; 31-38; 1 pak en 7 omslagen
          - Japanse herstelbetalingen aan oorlogsslachtoffers ex artikel 14 van het Vredesverdrag. 1953 - 1964, 31
            Oude code: AA 313.212
          - Joodse schadeclaims op Duitsland wegens nazi-onrecht. 1955 - 1956, 32
            Oude code: AA 313.213
          - Bilaterale regelingen tussen de Verenigde Staten en West-Europese landen inzake de vergoeding van oorlogsschade geleden door Amerikaanse staatsburgers. 1957 - 1958, 33
            Oude code: AA 313.211
          - Onderzoek door het Rijksinstituut voor Oorlogsdocumentatie in de in Washington berustende Duitse archieven om bewijsmateriaal te verzamelen voor aanspraken op schadevergoeding ingevolge het Duitse Bundesrückerstattungsgesetz. 1958 - 1960, 34
          - Totstandkoming van Nederlandse richtlijnen inzake de schadeloosstelling van de slachtoffers van de nazivervolging. 1962 - 1977, 35; pak
          - Bezoek van de voorzitter van de Uitkeringsraad Vervolgingsslachtoffers 1940 - 1945, mr. A.H. van Namen, aan de Verenigde Staten van 13 - 27 oktober 1975. 1975, 36
          - Schadeclaims van de Verenigde Staten en Nederland op Oost-Duitsland inzake schadeloosstelling van nazislachtoffers. 1975 - 1984, 37
            Oude code: AA 613.02
          - Goedkeuring door Nederland van de op 12 december 1977 te Bern tot stand gekomen aanvullende protocollen bij de Verdragen van Genève van 12 augustus1949 inzake de bescherming van slachtoffers van gewapende conflicten. 1977 - 1984, 38
            Oude code: AA 313.1
        - Stukken betreffende het nemen van maatregelen door de Indonesische regering tegen persbureaus inzake de beperking van de persvrijheid., 1956 - 1959; 39; 1 omslag
          Oude code: AA 321.24
        - Stukken betreffende de bescherming van diplomatieke gebouwen bij onregelmatigheden in de Verenigde Staten., 1961 - 1963; 40; 1 omslag
          Oude code: AA 317.1
        - Brief van de Nederlandse minister van Buitenlandse Zaken inzake een consulair verdrag tussen de Sovjet-Unie en de Verenigde Staten., 1963; 41; 1 stuk
        - Stukken betreffende de consulaire bevoegdheden inzake het opmaken van akten van de burgerlijke stand., 1975 - 1983; 42; 1 omslag
          Oude code: AA 317.211
        - Stukken betreffende het verlenen van belastingprivileges (belastingvrijdom) aan Nederlandse diplomaten in de Verenigde Staten en aan Amerikaanse diplomaten in Nederland., 1975 - 1984; 43; 1 pak
        - Stukken betreffende de concessieverleningen voor het oostelijke continentale plat van de Verenigde Staten voor de winning van olie en gas., 1976 - 1983; 44; 1 omslag
          Oude code: AA 311
        - Stukken betreffende het leveren van antwoorden voor het beantwoorden van kamervragen inzake het inwinnen van informatie door de Verenigde Staten over Nederlanders met een strafblad bij immigratie in de Verenigde Staten., 1981 - 1982; 45; 1 omslag
          Oude code: AA 650
      - Aangelegenheden van openbare orde, 4
        - Stukken betreffende het beleid inzake de toelating tot de Verenigde Staten van immigranten en vluchtelingen en de toepassing van de Internal Security Act inzake de bescherming van de Verenigde Staten tegen on-Amerikaanse en subversieve activiteiten., 1945 - 1950; 46; 1 omslag
          Oude code: AA 413.130
        - Stukken betreffende de toepassing van de Immigration and Naturalization Act (Mc Carran Act) inzake de toelating van vreemdelingen tot de Verenigde Staten., 1952 - 1956; 47; 1 omslag
        - Stukken betreffende de samenwerking tussen het Nederlandse Bureau Criminele Voorlichting (BCV) en het Amerikaanse Federal Bureau of Investigation (FBI)., 1955 - 1959; 48; 1 omslag
          Oude code: AA 413.02
      - Verkeer en vervoer, 5
        - Stukken betreffende de totstandkoming van overeenkomsten inzake telecommunicatie door middel van aardsatellieten (INTELSAT)., 1964 - 1972; 49; 1 pak
          Oude code: AA, code 555.5
        - Stukken betreffende luchtvaartaangelegenheden., 1965 - 1984; 50-57; 4 pakken en 4 omslagen
          - Warschauconventie (1929), Haagse Protocollen (1959) en wijziging van het Verdrag van Warschau door middel van de Montreal Protocollen (1975) inzake de aansprakelijkheid van luchtvaartmaatschappijen voor schade door ongevallen. 1965 - 1983, 50; pak
            Oude code: AA554.1
          - Luchtvaartbetrekkingen tussen de Verenigde Staten en Nederland. 1974 - 1984, 51-53
            - 1974 - 1978 mei, 51; pak
              Oude code: AA 554.1
            - 1978 sep. - dec., 52; pak
            - 1979-1984, 53; pak
          - Landingsrechten van Air France en Britisch Airways voor de Concorde in de Verenigde Staten. 1975 - 1978, 54
            Oude code: AA 554.630
          - Veiligheidsmaatregelen en op opstoppingen op Amerikaanse luchthavens. 1976 - 1984, 55
            Oude code: AA 541.0
          - Vliegramp met een Nederlands en een Amerikaans toestel op het vliegveld van Tenerife op 27 maart 1977. 1977 - 1983, 56
          - Gerechtelijke procedure inzake het onwettig verklaarde vlieg- en landingsverbod voor DC-10's in de Verenigde Staten naar aanleiding van het vliegongeval in Chicago op 25 mei 1979. 1979 - 1984, 57
        - Stukken betreffende de Deep Water Port Act van 1974 en de overeenkomst tussen Nederland en de Verenigde Staten inzake jurisdictie over Nederlandse schepen die gebruik maken van de Louisiana Offshore Oil Port., 1975 - 1983; 58; 1 omslag
          Oude code: AA 521.2
        - Stukken betreffende de scheepvaartaangelegenheden., 1975 - 1983; 59-62; 3 pakken en 1 omslag
          - Amerikaans voorstel voor nieuwe wetgeving ter bescherming van de concurrentiepositie van conferencerederijen tegen onderbieding van zeevrachten door Oostblokrederijen (Third Flag Bill). 1975 - 1976, 59; omslag
            Oude code: AA 553.13
          - Antitrust onderzoek door de Grand Jury inzake prijsafspraken tussen scheepvaartmaatschappijen voor goederenvervoer tussen Europa en de Verenigde Staten. 1976 - 1983, 60-61
            - 1976-1978, 60
            - 1979-1983, 61
          - Totstandkoming van de Rebating (Amnesty) Bill. 1977 - 1980, 62
            Oude code: AA 553.02
        - Stukken betreffende de ontwikkelingen omtrent het Panamakanaal., 1975 - 1984; 63-64; 2 omslagen
          - Algemeen. 1975 - 1984, 63
            Oude code: AA 521
          - Verdragen en implementatiewetgeving. 1975 - 1983, 64
        - Stukken betreffende de totstandkoming van een Memorandum of Understanding tussen de Department of Transportation (DOT) van de Verenigde Staten en Ministerie van Verkeer en Waterstaat in Nederland inzake samenwerking op het gebied van verkeer en vervoer., 1977 - 1984; 65; 1 omslag
          Oude code: AA 550
        - Stukken betreffende de samenwerking tussen de European Space Agency (ESA) en de National Aeronautics and Space Administration (NASA)., 1980 - 1981; 66; 1 omslag
          Oude code: AA 555.1
        - Stukken betreffende de totstandkoming van een Memorandum of Understanding tussen de Verenigde Staten en Nederland inzake technische samenwerking op het gebied van baggerwerken., 1980 - 1981; 67; 1 omslag
      - Economie, arbeid en migratie, 6
        - Economie, 6.1
          - Algemeen, 6.1.1
            - Stukken betreffende het verlenen van technische hulp van de Verenigde Staten aan Indonesië., 1951; 68; 1 omslag
              Oude code: AA, code 160.1
            - Stukken betreffende de financieel-economische betrekkingen tussen Nederland en Cuba., 1960 - 1963; 69; 1 omslag
              Oude code: AA 610.21
            - Stukken betreffende de reis van een Amerikaanse handelsmissie naar Suriname en de Nederlandse Antillen van 18 februari tot 8 april 1961 ter bevordering van de wederzijdse handel., 70; 1 omslag
            - Stukken betreffende de bilaterale handelsbetrekkingen tussen de Verenigde Staten en Nederland., 1975 - 1984; 71; 1 omslag
            - Stukken betreffende de ontwikkelingen in de Amerikaanse economie., 1977 - 1979; 72; 1 omslag
              Oude code: AA 60
            - Stukken betreffende het financieel-economisch beleid van de Verenigde Staten., 1980 - 1981; 73; 1 omslag
          - Openbare geldmiddelen, 6.1.3
            - Stukken betreffende het verdrag tussen Nederland en de Verenigde Staten inzake het voorkomen van betaling van dubbele belasting., 1950 - 1965; 74; 1 omslag
              Oude code: AA 612.221.1
            - Stukken betreffende de terugvordering van inkomstenbelasting ten aanzien van aan de Verenigde Staten vervallen certificaten van Amerikaanse aandelen., 1962 - 1964; 75; 1 omslag
              Oude code: AA 612.21
            - Stukken betreffende de totstandkoming van een belastingverdrag tussen de Verenigde Staten en de Nederlandse Antillen inzake het voorkomen van betaling van dubbele belasting., 1978 - 1984; 76-81; 5 pakken en 1 omslag
              - 1978-1980, 76
              - 1981 - 1982 juni 11, 77
              - 1982 juni 17 - dec., 78
              - 1983 jan. - juli, 79
              - 1983 aug. - dec., 80; omslag
              - 1984, 81
          - Goederen, 6.1.4
            - Stukken betreffende de buitenlandse handelspolitiek van de Verenigde Staten., 1974 - 1984; 82-83; 1 pak en 1 omslag
              - 1974-1979, 82
                Oude code: AA 613.211.0
              - 1980-1984, 83; pak
            - Stukken betreffende de wetgeving inzake de productaansprakelijkheid in de Verenigde Staten (Product Liability Law)., 1976 - 1984; 84; 1 omslag
              Oude code: AA 613.214.2
          - Productie en consumptie, 6.1.5
            - Stukken betreffende de ondertekening door de Verenigde Staten van het op 1 juni 1967 te Londen tot stand gekomen verdrag inzake de uitoefening van de visserij op de Noord-Atlantische Oceaan., 1968 - 1973; 85; 1 omslag
              Oude code: AA 614.415.1
            - Stukken betreffende de wijziging en herziening van de Internationale Koffieovereenkomst., 1968 - 1974; 86; 1 omslag
              Oude code: AA 614.0
            - Stukken betreffende de wereldenergiecrisis., 1973 - 1974; 87-89; 1 pak en 2 omslagen
              - Algemeen. 1973 - 1974, 87; pak
              - Plan van de Amerikaanse minister van Buitenlandse Zaken, Henry Kissinger, inzake de samenwerking tussen consumentenlanden op monetair- en energiegebied en de recycling van oliegelden. 1974, 88
              - Plan van het Verenigd Koninkrijk voor een international oil purchasing agency (Plan Lever). 1974, 89
            - Stukken betreffende de totstandkoming van de protocollen inzake verdere verlenging van het Tarwehandelsverdrag en het Voedselhulpverdrag van 1971., 1975 - 1979; 90-91; 2 pakken
              - 1975 - 1978 mei, 90
              - 1978 juni - 1979, 91
            - Stukken betreffende de overeenkomst tussen de Verenigde Staten en Japan inzake de walvisvangst (met kamervragen)., 1975 - 1984; 92; 1 omslag
            - Stukken betreffende het antitrustbeleid van de Verenigde Staten ten opzichte van oliemaatschappijen., 1975 - 1984; 93; 1 omslag
              Oude code: AA 614.032
            - Stukken betreffende het opbouwen van een strategische olievoorraad door de Verenigde Staten (strategic petroleum reserve(SPR), om eventuele stagnatie in de olielevering uit de Perzische Golf op te vangen., 1980 - 1984; 94; 1 omslag
              Oude code: AA 614.51
      - Culturele aangelegenheden, wetenschap, voorlichting, 8
        - Stukken betreffende de verhouding tussen de Nederlandse Ambassade in de Verenigde Staten en het Nederlands Informatie Bureau., 1942 - 1952; 990; 1 pak
        - Stukken betreffende atoomenergie., 1954 - 1980; 95-107; 7 pakken en 6 omslagen
          - Overeenkomsten tussen Nederland en de Verenigde Staten inzake het vreedzaam gebruik van atoomenergie. 1954 - 1974, 95-103
            - Overeenkomst van 18 juli 1955. 1954 - 1955, 95
              Oude code: AA 813.33
            - Pachtovereenkomsten voor splijtstofelementen voor het Reactor Centrum Nederland (RCN) te Petten. 1955 - 1960, 96-97
              - 1955-1958, 96
              - 1959-1960, 97
            - Overeenkomst van 22 juni 1956. 1956, 98
            - Overeenkomst van 3 juli 1957 tot wijziging van de overeenkomst van 22 juni 1956. 1957, 99; omslag